【裁判字號】    99,簡上,127
【裁判日期】    990630
【裁判案由】    傷害
【裁判全文】
臺灣臺南地方法院刑事判決             99年度簡上字第127號
上  訴  人
即  被  告  丙○○
上列上訴人因傷害案件，不服本院民國99年2月11日99年度簡字
第303號第一審簡易判決（聲請簡易判決處刑案號：98年度偵字
第13019號），提起上訴，本院管轄之第二審合議庭判決如下：
    主  文
上訴駁回。
丙○○緩刑貳年。
    事實及理由
一、本判決所引用第一審簡易判決書記載之證據（如附件），有
    關傳聞證據部分，業經檢察官及被告同意作為本案證據使用
    ，本院審酌該等證據作成時之情況，無何取證之瑕疵或其他
    不當情事，且均與本案之待證事實有關，依刑事訴訟法第15
    9條之5第1項之規定，具有證據能力，合先敘明。
二、本案經本院審理結果，認第一審簡易判決之認事、用法及量
    刑均無不當，應予維持，並引用第一審簡易判決書記載之事
    實、證據及理由（如附件）。另補充：同案被告乙○○部分
    ，業經原審判決確定。
三、被告於本院審理時雖矢口否認犯行，辯稱：當時是乙○○打
    伊，伊沒有動手打乙○○，乙○○之傷勢與伊無關云云。惟
    查：被告與乙○○係鄰居關係，於案發當時，因環境惡臭問
    題發生爭執一情，業據被告自始直承不諱，核與證人即同案
    被告乙○○於警詢及偵查中所證相符。乙○○於爭執過程中
    ，先持電蚊拍及小鐵拖車攻擊被告，導致被告受有後腦頭皮
    血腫等傷害，乙○○所涉傷害犯行部分，業經原審判決有罪
    確定，而被告面對乙○○之暴力行為，並非任憑乙○○為之
    而毫無還手之力，被告於偵訊時業已供稱：我使勁拉住推車
    …當時里長來時，我們已經沒有再拉扯等語（偵卷第10、18
    頁），足見被告與乙○○應有肢體拉扯，且中間夾有小鐵拖
    車，加以被告自承施加相當力道於小鐵拖車上，則於拉扯之
    際導致乙○○受有碰撞而淤傷，應係被告所能預見，參以乙
    ○○所受傷勢為兩前臂及右足踝腫脹、瘀血，亦核與雙方發
    生肢體衝突之情形相吻；再者，本件衝突發生後，並無第三
    人加以排解或制止，而被告於偵查及本院陳稱：鄰居聽聞爭
    吵聲音後致電里長，里長趕至現場時，雙方已無拉扯等語，
    益見應係被告施以有效反制，為相當之抗衡，衝突始會止息
    ，是被告辯稱其全然未動手，乙○○傷勢與其無關云云，容
    無可採。又乙○○係手持電蚊拍、小鐵推車毆打被告，惟乙
    ○○除兩前臂受有傷害外，其右足踝亦有腫脹、瘀血，顯然
    被告反擊之際，並非單純基於防衛之故，而係以傷害之意思
    互為攻擊，蓋若是單純防衛，應不致造成乙○○之右足踝受
    有傷害，故被告雖係被動反擊而與乙○○互有肢體拉扯，進
    而導致乙○○受有前開傷害，僅是情節輕重之別，尚無從據
    此卸免傷害罪責。
四、原審以事證明確，認被告所為，係犯刑法第277條第1項之傷
    害罪，並審酌被告並無任何前科，與乙○○為鄰居關係，不
    能和睦相處，因細故而發生糾紛，致彼此受傷，犯後未能和
    解，及犯罪手段、所生危害、犯後態度等一切情狀，量處被
    告拘役10日，暨諭以新台幣1千元折算1日易科罰金，核其認
    事用法均無違誤，量刑亦甚妥適，被告上訴意旨，否認犯罪
    ，指摘原判決不當，為無理由，應予駁回。
五、被告未曾因故意犯罪受有期徒刑以上刑之宣告，有其前案紀
    錄表附卷可按，被告於本院審理中雖否認犯行，惟念被告於
    整起衝突事件中，係被動攻擊之一方，所受傷勢亦較乙○○
    嚴重，雖經本院移付調解而不成，惟考量雙方為街坊鄰居，
    同時亦為大陸同鄉，乙○○業已表示不願追究本案，有本院
    公務電話紀錄1紙在卷可稽，斟酌上情，認被告既係初犯，
    犯罪情節亦屬輕微，經此偵審及科刑教訓，應知所警惕，不
    會再犯，原審所宣告之刑以暫不執行為適當，爰依刑法第74
    條第1項第1款之規定，諭知被告緩刑2年，以啟自新。
據上論斷，應依刑事訴訟法第455條之1第1項、第3項、第373條
、第364條、第368條，刑法第74條第1項第1款，判決如主文。
本案經檢察官甲○○到庭執行職務。
中    華    民    國    99    年    6     月    30    日
                  刑事第十二庭  審判長法  官  卓穎毓
                                      法  官  莊玉熙
                                      法  官  周宛瑩
以上正本證明與原本無異。
本件不得上訴。
                                書記官  黃傳鈞
中    華    民    國    99    年    6     月    30    日
附錄論罪法條：
中華民國刑法第277條
（普通傷害罪）
傷害人之身體或健康者，處3年以下有期徒刑、拘役或1千元以下
罰金。
犯前項之罪因而致人於死者，處無期徒刑或7年以上有期徒刑；
致重傷者，處3年以上10年以下有期徒刑。

司法院資訊處製作；財團法人民間司法改革基金會備份。
